# 请教陈版：第三方支付行业收入是按照总额法列报还是按照净额法

提问人：1017744196 时间：2018-05-28 11:59:36
那请教陈版，如果是OEM行业，委托加工方，可否先将原材料卖给加工方，再以采购产品的形式购入加工完成的商品呢？使用总额法是否可以？如果可以，合同协议是否有特殊规定；如果不可以，有相关准则依据嘛？

回答人：chenyiwei
还是建议净额法。现在监管机构对不具有商业实质，单纯为了做大规模而滥用总额法的行为是高度警惕的。